ana estrada

software engineer · www.anaestrada.es

behance.net/aemartos github.com/aemartos linkedin.com/in/aemartos

perfil

Soy una software engineer con ~8 años de experiencia creando productos en varias tecnologías. He trabajado en proyectos tanto de frontend como de backend; diseñando, construyendo y manteniendo productos de todo tipo en el sector fintech.

Es interesante formar parte de todo el proceso de creación del producto— desde el brainstorming, el diseño o escribir código, hasta QA. Soy buena desarrollando la estrategia del producto y estableciendo relaciones entre las diferentes áreas. Pero mi verdadera pasión es estar en el barro donde me puedo sumergir de lleno en el código.

Echa un vistazo a mi página de "About me" para saber más!

educación

Ironhack Sep18 - Mar19 Desarrollo web.

ESD Madrid Sep17 - Jun18 Master en Diseño Interactivo. (UX - UI & desarrollo web).

ESD Madrid Sep13 - Jun17 Grado en Diseño Gráfico.

skills

Tecnologías: HTML, CSS, jQuery, React, Redux, Vue, Next.js, TypeScript, Node.js, Express, Jest, Nest.js, Apollo, GraphQL, MongoDB, SQL, PostgreSQL, Git, GitFlow, WP.

Software: Adobe CC, Figma.

Idiomas: español (nativo) e inglés (avanzado).

experiencia

Capchase

Madrid, España. Remoto. Dic 2020 - presente.

Ingeniera de software · Tech Lead · Tech Manager

Décima contratación de la empresa, startup de rápido crecimiento nominada en 2021 como posible unicornio. Contribuí a escalar el equipo de 10 a ~100 en un año, adaptándome a las necesidades y asumiendo múltiples roles, siempre priorizando el impacto sobre los títulos.

- IC Ingeniera de software: trabajo en diferentes productos, desde el desarrollo de FE a BE y la implementación de UX-UI.
- **Tech Lead:** dirección de iniciativas tecnológicas para los principales productos—Grow, Earn y Lending Infra—como ingeniera principal, responsable de la toma de decisiones y PoC en los departamentos involucrados.
- Tech Manager: gestión de dos equipos: Lending Infra (3 miembros) y Pay (7 miembros).

Supervisión de la comunicación técnica con nuestros clientes (BBVA...), impulsando el roadmap y la estrategia del producto, y liderando tanto los aspectos técnicos como los de negocio.

Bnext

Madrid, España. Remoto. Sep 2019 - Dic 2020.

Ingeniera de backend

Equipo del Core Banking System. Diseño, desarrollo e integración de Bnext 2.0.: ciclo de vida de las tarjetas, onboarding y registro de clientes, KYC, AML, pasarelas de terceros, API REST, microservicios...

BinPar Digital Ignition

Madrid, España. Mar 2019 - Sep 2019.

Desarrolladora fullstack

Diseño, gestión y desarrollo de soluciones para proyectos innovadores. Optimización del SEO y desarrollo de comercio electrónico mejorado con GA.

GING UPM

Universidad Politécnica. Madrid, España. Sep 2017 - Mar 2019.

Desarrolladora frontend y diseñadora UX-UI designer

Diseño UX-UI, responsable del diseño de producto. Desarrollo Front-End para soluciones adaptativas interactivas. Investigadora en proyectos relacionados con el uso de las TIC.

Me enfoqué en frontend porque mis diseños pixelperfect no llegaban a producción, y decidí seguir el principio de: "Hazlo tú mismo".

Barfutura

Madrid, España. Feb - Jul 2017.

Diseñadora gráfica

Branding e identidad. Fotografía, retoque digital y diseño de cartelería. Maquetación, diseño y desarrollo web.

Derepente Madrid

Madrid, España. Jun - Nov 2016.

Diseñadora gráfica y web

Branding, identidad y publicidad. Maquetación, diseño y desarrollo web, WordPress.